【裁判字號】    98,易,601
【裁判日期】    980731
【裁判案由】    違反入出國及移民法
【裁判全文】
臺灣桃園地方法院刑事判決               98年度易字第601號
公  訴  人  臺灣桃園地方法院檢察署檢察官
被      告  甲○○
上列被告因違反入出國及移民法案件，經檢察官提起公訴（98年
度偵字第7443號），本院判決如下：
    主  文
甲○○共同在機場以交付證件，利用航空器運送非運送契約應載
之人至他國，未遂，處有期徒刑陸月，如易科罰金，以新臺幣壹
仟元折算壹日。
    事  實
一、甲○○基於在機場以交付證件，利用航空器運送非運送契約
    應載之人至他國之犯意，為使大陸地區人民鄭可漩、鄭娜娜
    、陳仕賢非法前往美國關島，先於96年8 月初某日，以支付
    新臺幣（下同）2 萬元之代價，除指示同具犯意聯絡之乙○
    ○（另經臺灣桃園地方法院檢察署檢察官聲請簡易判決處刑
    ）交付以其名義所申辦之登機證外，並推由乙○○以其甫因
    與女友殉情未死欲外出散心為幌，出面遊說不知情之友人廖
    柏寬、翁佩佩（業經本院另案審結）接受免費招待一同出國
    遊玩，甲○○則負責提供相關費用，以便趁機取得廖柏寬、
    翁佩佩之登機證。謀議既定，即由乙○○於96年8 月初某日
    ，藉由與廖柏寬、翁佩佩打牌之閒聊過程，以上開託詞提出
    免費招待出國旅遊之事，廖柏寬、翁佩佩對此固生質疑，惟
    因乙○○又佯稱先前曾因中彩獲得巨額獎金，乃不疑有他，
    同意隨同出國。甲○○獲知廖柏寬、翁佩佩同意陪同出國後
    ，隨即交付款項予乙○○，並要其分別交付現金1 萬2,700
    元及2 萬元予廖柏寬及翁佩佩，另亦告知廖柏寬、翁佩佩包
    括報名旅行社、出發時間等旅遊資訊，再由乙○○、廖柏寬
    、翁佩佩分別以自己名義向旅行社購買96年9 月29日凌晨自
    臺灣桃園國際機場搭乘中華航空股份有限公司（下稱中華航
    空公司）CI026 班次班機前往美國關島之機票。嗣於96年9
    月28日，甲○○為免身分曝光，遂先假意邀請不知情之丙○
    ○打牌，相約於臺中監理站前碰面，迨丙○○依約駕車抵達
    ，同時乙○○及廖柏寬、翁佩佩亦經事前約定而在該處等候
    ，甲○○乃向丙○○謊稱伊答應接送乙○○等友人前往臺灣
    桃園國際機場，希望丙○○幫忙載送，丙○○不疑有他，乃
    應允所請，一同駕車搭載甲○○、乙○○、廖柏寬、翁佩佩
    自臺中地區北上。同日下午5 時許一行人抵達桃園機場後，
    乙○○與廖柏寬、翁佩佩等即分別至機場櫃臺劃位，取得翌
    日凌晨離境之中華航空公司CI026 號班次班機之機票及登機
    證各3 張，乙○○即主動表示願代為集中保管自己與廖柏寬
    、翁佩佩之機票及登機證。同日晚間10時40分許，甲○○、
    乙○○、丙○○、廖柏寬、翁佩佩等5 人先離開機場前往附
    近薑母鴨餐廳用餐後再返回機場，此時乙○○向廖柏寬表示
    欲上廁所，並拿出5 千元要求廖柏寬代為兌換外幣後，即趁
    此期間進入機場廁所內，並依甲○○指示將其自身與廖柏寬
    、翁佩佩已劃位完成之登機證一併放入某間廁所內之水箱上
    面，之後隨即由與甲○○同具犯意聯絡、真實姓名年籍不詳
    之成年人士進入機場廁所取下並以不詳方式攜入機場管制區
    ，轉交予非中華航空公司CU026 號班次班機運送契約應載之
    大陸地區人民鄭可漩、鄭娜娜及陳仕賢。嗣鄭可漩、鄭娜娜
    、陳仕賢尚未及使用上開登機證查驗登機前，因形跡可疑，
    為內政部移民署國境事務大隊特殊勤務隊員上前盤查查獲而
    未順利運送非運送契約應載之人至美國，並當場於鄭可漩、
    鄭娜娜、陳仕賢身上分別查扣廖柏寬、翁佩佩、乙○○所有
    之登機證。而乙○○自廁所回到機場大廳後，隨即向廖柏寬
    、翁佩佩佯稱機票、登機證均已遺失，可能掉在剛才用餐地
    點後，佯裝撥打甲○○電話欲駕車返回用餐地點尋找，嗣再
    以無法尋獲其等機票及登機證無法出國為由，使廖柏寬、翁
    佩佩各自先行返家。
二、案經臺灣桃園地方法院檢察署檢察官自動檢舉偵查起訴。
    理  由
壹、程序方面：
一、按被告以外之人於偵查中向檢察官所為之陳述，除顯有不可
    信之情況者外，得為證據，刑事訴訟法第159 條之1 第2 項
    定有明文。查證人廖柏寬、翁佩佩、乙○○、丙○○於偵查
    中既係以證人身份陳述，且經檢察官告以具結義務及偽證處
    罰後命之朗讀結文具結，因上開證人均係於負擔偽證罪處罰
    之心理下證述，並以具結擔保其供述真實性，復無受其他不
    當外力干擾情形，可信性極高，本院審酌上開各該證人於偵
    查中具結證述之際，其外部附隨之環境或條件並無不當，是
    依上說明，其等於偵查中所為證言，均具有證據能力，而得
    為證據。
二、次按被告以外之人於審判外之言詞或書面陳述，除法律有規
    定者外，不得作為證據；被告以外之人於審判外之陳述，經
    當事人於審判程序同意作為證據，法院審酌該言詞陳述或書
    面陳述作成時之情況，認為適當者，亦得為證據。當事人、
    代理人或辯護人於法院調查證據時，知有第159 條第1 項不
    得為證據之情形，而未於言詞辯論終結前聲明異議者，視為
    有前項之同意，刑事訴訟法第159 條第1 項及第159 條之5
    分別定有明文。查證人廖柏寬、翁佩佩、乙○○、鄭可漩、
    鄭娜娜、陳仕賢等人於警詢中所為陳述，固屬傳聞證據，惟
    檢察官及被告就前揭審判外陳述之證據能力，於本院準備程
    序及審判期日時均不爭執，且迄至言詞辯論終結前亦未再聲
    明異議。經核上開證據資料製作時之情況，查無違法不當或
    證明力明顯過低之瑕疵，亦認為以之作為證據應屬適當。
三、再者，本案認定事實所引用之文書證據，並無證據證明係公
    務員違背法定程式所取得，亦無刑事訴訟法第159 條之4 之
    顯有不可信之情況與不得作為證據之情形。本院斟酌本案卷
    內之證據並非非法取得，亦無證明力明顯過低之情形，且經
    本院於審判期日依法進行證據之調查、辯論，被告於訴訟上
    之程序權即已受保障，故前揭各該證據，均得採為證據，合
    先敘明。
貳、實體方面：
一、訊據被告甲○○固直言曾於96年9 月28日搭載乙○○、廖柏
    寬、翁佩佩一同前往臺灣桃園國際機場屬實，惟矢口否認有
    何違反入出國及移民法之犯行，辯稱：我根本不知道這件事
    ，是丙○○叫我載的云云。
二、經查：
(一)、關於大陸地區人民鄭可漩、鄭娜娜、陳仕賢如何於96年9 月
    28日自大陸地區出發，經由香港抵達臺灣桃園國際機場後，
    於管制區域內取得廖柏寬、翁佩佩、乙○○所有之登機證及
    變造之中華民國護照、偽造之中華民國身分證，嗣為警及時
    查獲而未能偷渡前往美國等情，業據證人鄭可漩、鄭娜娜、
    陳仕賢分別於警詢中證述屬實。而扣案之中華民國護照3 本
    經入出國及移民署國境事務大隊鑑定結果，確認證人鄭可漩
    所持用署名「廖柏寬」之第000000000 號中華民國護照，證
    人鄭娜娜所持用署名「翁佩佩」之第000000000 號中華民國
    護照，證人陳仕賢所持用署名「乙○○」之第000000000 號
    中華民國護照，均係偽造基本資料頁及末頁之變造中華民國
    護照，且前開送鑑護照內之中華民國出境查驗章戳均係偽刻
    冒蓋。另外，扣案之證人鄭可漩所持用署名「廖柏寬」之統
    一編號Ｚ000000000號中華民國身分證、證人鄭娜娜所持用署
    名「翁佩佩」之統一編號Ｚ000000000號中華民國身分證、證
    人陳仕賢所持用署名「乙○○」之統一編號Ｚ000000000號中
    華民國身分證，經前揭國境事務大隊鑑定後，因其所使用之
    紙張並非安全防偽之紙張，無螢光纖維絲、螢光蝴蝶等防偽
    設計，亦屬偽造等情，有各該鑑定書在卷足憑，此外，復有
    登機證3 張在卷可稽。是此部分之事實，自堪認定。
(二)、其次，有關被告甲○○究係如何指示共犯乙○○遊說廖柏寬
    、翁佩佩一同出國，並於抵達機場完成劃位手續取得機票、
    登機證後，推由乙○○收集廖柏寬、翁佩佩之機票、登機證
    ，進而於離開機場用餐完畢後再次返回機場時，為支開廖柏
    寬而藉口要上廁所請其代為兌換外幣，進而將其自身、廖柏
    寬、翁佩佩所有之機票與登機證一併藏放於被告甲○○所指
    定之某廁所水箱上等事實，則有下列事證足以證明：
  1.證人即共犯乙○○先後於：(1)偵訊中具結證稱：「（廖柏寬
    、翁佩佩機票是何人支付？）阿龍，……、「（阿龍之全名
    ？）甲○○，他住在臺中縣車崙埔附近的東方四街1 巷11號
    ，那是東方大鎮別墅區，他開的車子是土銀色的台塑牌7 號
    車型，他的車號是8528KZ，這是我之前抄的，可是他現在是
    駕駛福特的車輛，似乎是墨綠色，那都是他家族的車子」、
    「是我把我們三人的機票與登機證交給甲○○，我知道我們
    三個人實際上不會出國，但是廖柏寬、翁佩佩都不知情，是
    甲○○要我騙他們說機票與登機證不見了」、「（廖柏寬、
    翁佩佩是否真的不知情？）真的不知情，因為他們只是知道
    陪我去散心，因為之前我與女友殉情，他們都知道這件事情
    」等語（見97年度偵緝字第1604號卷第24至27頁），(2)於本
    院審理時結證稱：「（你在九十六年九月二十八日是否有跟
    被告、廖柏寬、翁佩佩及丙○○一起去機場？）是的」、「
    （你們為何要去機場？）我們在打牌的時候，被告要我借他
    機票，代價是五千元，又要我跟廖柏寬及翁佩佩說借他機票
    ，如果他們兩人被我說服，我就可以得到兩萬元，廖柏寬及
    翁佩佩的部分沒有說代價，被告教我可以跟廖柏寬及翁佩佩
    說陪我一起出國散心，費用由我出，因為他們知道我之前跟
    女朋友殉情沒有死，所以就要我拿這個理由去跟廖柏寬、翁
    佩佩說陪我一起出國去散心，所以我就這樣跟他們兩人講，
    他們兩人說怎麼可能有這麼好的事情，我就說我中了六合彩
    ，我跟廖柏寬比較熟，他就幫我跟翁佩佩說我剛出院，陪我
    出國去散心，……，騙他說等我領了樂透的錢，我會去訂機
    票，然後再把剩下欠的錢還他，他們兩人就答應了，所以九
    月二十八日我就跟被告約在台中監理站對面等，廖柏寬及翁
    佩佩也都在那邊等，我們就跟被告及丙○○一起坐壹台車去
    機場，到了機場之後，我們三人自己去櫃台辦理領票手續，
    拿到機票跟登機證，我就叫廖柏寬、翁佩佩把機票跟護照交
    給我，放在我的行李袋，我看時間還早，我們五人就去吃薑
    母鴨，吃完之後時間快到了，我們就趕回機場，我把剩下的
    五千元拿給廖柏寬去換外幣，我就騙廖柏寬我要先去廁所，
    叫他先去換外幣，我就依被告的指示到機場他指定的某個廁
    所將我及廖柏寬、翁佩佩的機票、登機證放在某間廁所的水
    箱上面，我就走了，我再騙廖柏寬及翁佩佩說機票不見了，
    可能是在薑母鴨那邊，先回頭去找，我們就全部上了丙○○
    的車，在薑母鴨那邊假裝找一下，然後就去報遺失，之後我
    跟廖柏寬、翁佩佩坐客運回去，丙○○跟被告坐原車自己回
    去」、「（翁佩佩跟廖柏寬是否認識被告？）認識，是牌友
    」等語明確（見本院98年7 月8 日審判筆錄第8至9頁）。
  2.其次，證人廖柏寬、翁佩佩於警詢中亦一致清楚證稱：該次
    行程是乙○○在96年8 月初時提議要去關島遊玩，乙○○各
    拿1 萬2700元、2 萬元給廖柏寬及翁佩佩，並要渠等各自向
    太平洋旅行社購票，約好9 月28日一起出發；廖柏寬、翁佩
    佩係於96年9 月28日當天搭乘乙○○友人所駕駛黑色轎車到
    達機場劃位後，即搭乘該黑色轎車一起用餐；回程時翁佩佩
    曾向乙○○討回登機證，乙○○即稱三人所有之登機證均已
    遺失，之後經聯繫旅行社及中華航空公司均無結果，最後仍
    因此無法成行，並於當晚即搭乘客運返回臺中住處等語明確
    。
  3.再者，證人丙○○亦迭於：(1)偵查中證稱：「（96年9 月28
    日晚上你有無和甲○○及乙○○、廖柏寬、翁佩佩一起開車
    到桃園機場？）我不曉得時間，但是我有和上述阿龍一起開
    車搭載二男一女到桃園機場」、「車子是我的LQ5250或
    5205LQ 喜 美雅哥自用小客車」、「（當天為何到桃園機場
    ？）是阿龍約我去的，我不知道去做什麼，是我們在大里市
    見面後才叫我載他和他的朋友去桃園機場。原本我以為他要
    約我打麻將，因為我和他碰面都是打麻將。我已經忘了當天
    是約在哪兒見面，是碰面後他說他的車子不知怎麼了，他就
    一再要求我載他們去桃園機場，我是分批在不同地點搭載他
    們去桃園機場」、「甲○○就只說要我載，因為他沒有車」
    、「（當天你們到了桃園機場並沒有馬上離開？）是。因為
    阿龍告訴我要我等他們，因為時間還那麼早，我們就到機場
    附近去吃東西，後來我又載他們回機場。回來機場後，他們
    下了車，阿龍和我就回臺中，我們要走的時候，阿龍接到一
    通電話，我不知道是誰打的，我問他要做什麼，他說另外一
    些人的機票不見了……」、「（當天你和甲○○離開時，那
    些人是撥打電話要你回去？）不是，他們是打給甲○○，我
    和他們不熟」等語（見97年度他字第5289號卷第37至38頁）
    ；(2)於本院審理時亦證稱：「（你當天為何會跟上開幾人一
    起去中正機場？）當天是被告找我去打牌，到的時候他跟我
    說他有朋友要去機場，請我先載他去，當時我說不要，後來
    他說他沒有車，他已經答應人家了，所以我才跟他去」、「
    （當時你跟他約的時候，乙○○、廖柏寬、翁佩佩是否就已
    經在他旁邊了？）我是到了跟被告約定的台中監理所對面見
    面的時候，他才跟我說要我載他去機場，我在該處有看到乙
    ○○，然後再去接另外兩個人一起去機場」、「（當天你是
    開哪壹台車？）是坐我的車，當天我開車號LQ-5250 的雅哥
    的車」、「（當天他為何約你見面？）通常我們都是約打牌
    ，當天他約我也是用打牌的名義」、「我有聽到被告說他們
    三人本來要出國，後來機票不見了，所以全部的人都沒有出
    國，但是時間我不確定」、「（你當天送他們到機場之後，
    是否馬上離開？）沒有，當時時間比較早，大家都還沒吃東
    西，就先去吃東西，吃完東西他們進去機場內，我跟被告就
    去開車了，車子還沒離開，被告就接到電話，他後來轉述給
    我聽說那三個人機票不見了，叫我等他，……」、「（當時
    他們三人有沒有帶行李？）有。每個人都帶著隨身的行李箱
    」、「（他有沒有離開你的視線去做別的事情？）被告跟乙
    ○○等人進入機場去領票的時候，是他們自己去處理的，我
    沒有跟著去處理，我在車上等，過了一會兒被告和乙○○等
    人才上車，然後一起去吃東西，吃完東西，我們又回到機場
    ，他們三人下車，我去廁所，被告則在車上，我去廁所回來
    的時候，被告就跟我說他接到電話，說要把那三個人帶回去
    」等語在卷（見本院98年7 月8 日審判筆錄第3 至6 頁）。
  4.經核證人乙○○、丙○○、廖柏寬、翁佩佩等人上開所證情
    節均相符合，苟非確有其事，上開證人又豈會不約而同而均
    為一致之陳述。況再經本院審酌：(1)被告甲○○自偵訊時起
    即一再表示與證人乙○○乃係朋友關係，渠等並無仇恨，衡
    情證人乙○○自無故設虛詞以陷其於不利之動機與必要。而
    證人乙○○既早於案發前之95年間即曾因積欠多家銀行信用
    卡費用而遭強制停卡，於上開案發期間非但家裡缺錢，甚至
    連具保金額都須向地下錢莊借貸始能提出等情，業據其於偵
    查中證述在卷（見97年度偵緝字第1604號卷第19頁、27頁）
    ，以證人乙○○此等困窘之經濟狀況，如何能一次拿出鉅額
    金錢免費招待廖柏寬、翁佩佩出國遊玩？足見證人乙○○證
    稱廖柏寬、翁佩佩下訂參加旅行團之費用各1 萬2700元及2
    萬元均係由被告所提供等語，確屬實情。(2)其次，由證人廖
    柏寬、翁佩佩於警詢中所述上開情節內容觀之，在在可見渠
    等所陳述之內容均僅係有關於案發前如何與證人乙○○接洽
    出國遊玩之事宜，以及案發當天如何搭乘乙○○友人所駕駛
    車輛一同北上機場，嗣並因登機證等物品遺失以致無法出國
    ，此外既無一言提及被告甲○○，更未敘及另一證人丙○○
    之參與情形，亦恰好適足以佐證證人乙○○上開所證：「廖
    柏寬、翁佩佩都不知情，是甲○○要我騙他們說機票與登機
    證不見了」等語，應係實在。否則，衡之常情，證人廖柏寬
    、翁佩佩既已遭警以犯罪嫌疑人身分約談，且於到案後又清
    楚供稱係受證人乙○○免費招待出國旅遊而未加隱瞞。苟非
    渠等聽信乙○○之說詞而認為該次出國均係由乙○○所安排
    ，又豈會對被告甲○○及證人丙○○於案發當天曾陪同北上
    一節輕描淡寫輕易帶過？是認上開證人所述各節，確屬實在
    ，可以相信。至檢察官起訴時固認被告甲○○乃係「委由乙
    ○○、廖柏寬、翁佩佩劃位取得96年9 月29日凌晨離境之CI
    026 班機之登機證各1 紙」，惟此部分之事實，既先後經證
    人即共犯乙○○分別於偵訊及本院審理中證述明確，有如上
    述，是此部分之犯罪事實自應更正為如事實欄所示，檢察官
    誤認係被告甲○○直接委由乙○○、廖柏寬、翁佩佩劃位取
    得上開登機證云云，容有未洽，併予指明。
(三)、被告甲○○固辯稱：我根本不知道這件事，是丙○○叫我載
    的云云。惟觀之被告甲○○於98年2 月10日偵訊時先是供稱
    ：「（96年9 月28日你有無到桃園機場？）有，我載廖柏寬
    、乙○○、翁佩佩及一個叫『俊昇』的成年男子到桃園機場
    ，是俊昇叫我載另外3 人去機場，因為俊昇說另外3 人要出
    國去玩」、「是俊昇叫我開他的車載他們3 人去桃園機場，
    本來俊昇也要出國，所以他要把車子借給我，可是後來他們
    4 人都沒去」云云（見97年度他字第5289號卷第4 至5 頁）
    。嗣於同年月26日於偵訊時又再供稱：「我只是因為丙○○
    叫我載他們，他說是他們四人要出國去玩，可是後來丙○○
    沒有出國，……」、「後來在回程路上我接到廖柏寬的電話
    ，他叫我拿給丙○○聽，……」、「丙○○和廖柏寬通完電
    話後，我們在桃園附近的一間郵局接乙○○、廖柏寬、翁佩
    佩三人上車，我就一一載他們回家」云云（見同上偵卷第36
    至38頁）。顯見被告甲○○就丙○○當初究係要求其駕車搭
    載乙○○、廖柏寬、翁佩佩等3 人出國去玩，抑或係要求甲
    ○○駕車搭載包含丙○○在內之4 人一同出國，先後陳述反
    覆，本院已難輕信。遑論其就此所辯，更核與證人乙○○於
    偵查中及本院審理時、證人廖柏寬及翁佩佩於警詢中所述情
    節相互矛盾，有如前述，本院尤難採認其所辯屬實。
  2.抑有進者，果被告甲○○辯稱案發當天乃係丙○○、乙○○
    、翁佩佩、廖柏寬等4 人相約一同出國，並由丙○○出面要
    求代為接送，且表示願意將車借予被告甲○○使用屬實，則
    被告甲○○為何於案發當天不即先行與丙○○一同駕車前往
    搭載臺中監理站搭載乙○○、廖柏寬、翁佩佩等人直接北上
    ，反而要與乙○○、廖柏寬、翁佩佩一同在臺中監理站附近
    等候丙○○前來？已屬可疑。再者，倘若丙○○確與乙○○
    、翁佩佩、廖柏寬等人相約一同出國，卻臨時取消，何以在
    自臺中出發北上機場之路程中，乃至於乙○○等人在機場完
    成劃位手續後前往餐廳用餐時，均無一人討論或詢問丙○○
    為何臨時取消行程？亦與常情有悖。最後，該次出國行程既
    係因乙○○等人無登機證及機票以致無從登機而作罷，倘確
    如被告甲○○所述，其於用餐完畢再次將乙○○等人送回機
    場後，在路上曾接獲廖柏寬所撥打之行動電話，進而再依丙
    ○○指示將乙○○、廖柏寬、翁佩佩等人接送回臺中住處屬
    實，何以證人乙○○、廖柏寬、翁佩佩均一致陳稱當日回程
    係搭乘客運自行返回臺中住處？是認被告甲○○辯稱伊於案
    發當天乃係受丙○○指使北上搭載乙○○等人出國云云，無
    非僅係臨訟杜撰，推諉卸責之詞，不值採信。
(四)、綜上，本件事證明確，被告甲○○違反入出國及移民法之犯
    行洵堪認定，應予依法論科。
三、被告行為後，入出國及移民法已於96年12月16日修正公佈，
    97年8 月1 日施行。修正後入出國及移民法第73條規定：「
    在機場、港口以交換、交付證件或其他非法方法，利用航空
    器、船舶或其他運輸工具運送非運送契約應載之人至我國或
    他國者，處五年以下有期徒刑，得併科新臺幣二百萬元以下
    罰金。前項之未遂犯，罰之。」，與修正前同法第53條規定
    ：「在機場、港口以交換、交付證件或其他非法方法，利用
    航空器、船舶或其他運輸工具運送非運送契約應載之人至他
    國者，處三年以下有期徒刑、拘役或科或併科新台幣一百萬
    元以下罰金。前項之未遂犯，罰之。」比較，以修正前即行
    為時之規定有利於被告，應適用行為時之法律處罰。
四、是核被告甲○○所為，係犯修正前入出國及移民法第53條第
    2 項、第1 項之在機場以交付證件利用航空器運送非運送契
    約應載之人至他國未遂罪。至前開真實姓名年籍均不詳之成
    年人士固在機場管制區內，以不詳方法，將上述登機證連同
    廖柏寬、翁佩佩、乙○○遭變造之中華民國護照及偽造之中
    華民國身分證各3 份一併交付予大陸地區人民鄭可漩、鄭娜
    娜、陳仕賢，惟遍查全卷事證，既均未見被告甲○○與共犯
    乙○○就此部分有何共同偽、變造護照或國民身分證之犯意
    聯絡及行為分擔，復非屬本件起訴範圍內，本院自不得併予
    審究，附此敘明。而被告甲○○、乙○○及自機場廁所水箱
    取走登機證交付予大陸地區人民鄭可漩、鄭娜娜、陳仕賢之
    真實姓名年籍不詳成年人士間，就上開犯行，均有犯意聯絡
    及行為分擔，為共同正犯。被告甲○○指示乙○○先向廖柏
    寬、翁佩佩誆稱免費招待出國遊玩，並利用不知情之廖柏寬
    、翁佩佩抵達機場劃位後取得渠等名義之登機證，為間接正
    犯。被告上開於機場管制區內交付登機證予大陸地區人民鄭
    可漩、鄭娜娜、陳仕賢之行為，侵害數個國家法益，係以一
    行為而觸犯數罪名，為想像競合犯，應依刑法第55條前段規
    定，從一重僅論以一罪。又被告甲○○固在臺灣桃園國際機
    場管制區內提供登機證予鄭可漩、鄭娜娜、陳仕賢，然鄭可
    漩等人既在尚未登機前即被查獲，以致未能成功，是被告所
    為應僅達未遂程度，為未遂犯，爰依刑法第25條第2 項規定
    減輕其刑。
五、爰審酌被告前固未曾受有期徒刑以上刑之宣告，有臺灣高等
    法院被告前案紀錄表在卷，素行尚可，惟其罔顧國境安全，
    利用不法手段取得乙○○、廖柏寬、翁佩佩真正之登機證後
    ，再以在機場交付登機證之方式，運送非運送契約應載之人
    前往美國，助長偷渡歪風，紊亂國際管制入出境秩序，所為
    甚屬非是，犯後猶飾詞否認犯行，並將責任推諉他人，難見
    其確有悔意，並兼衡其犯罪動機、目的、品行、智識程度等
    一切情狀，量處如主文所示之刑，並諭知易科罰金之折算標
    準，以示懲儆。
六、沒收部分：
(一)、扣案之廖柏寬、翁佩佩、乙○○登機證共計3 張，因係與被
    告甲○○有犯意聯絡之不詳成年人士所交予鄭可漩、鄭娜娜
    、陳仕賢冒名頂替搭機所用，而已分歸大陸地區人民鄭可漩
    、鄭娜娜、陳仕賢所有，非屬被告甲○○所有之物，且鄭可
    漩、鄭娜娜、陳仕賢係本件犯罪之行為客體，又非共犯，依
    法自無從為沒收之宣告。
(二)、又扣案之變造中華民國護照3 本及偽造之國民身分證3 張，
    則因查無具體事證足認被告就此部分有何犯罪之參與，復不
    屬本件起訴範圍，有如上述，是仍無從為沒收之諭知，應由
    檢察官另為妥適處理，附此敘明。
據上論斷，應依刑事訴訟法第299 條第1 項前段，修正前入出國
及移民法第53條第2 項、第1 項，刑法第2 條第1 項前段、第11
條前段、第28條、第25條第2 項、第41條第1 項前段，刑法施行
法第1 條之1 第1 項前段，判決如主文。
本案經檢察官吳佳美到庭執行職務。
中    華    民    國    98    年    7     月    31    日
                  刑事第八庭    審判長法  官  林惠霞
                                      法  官  張明儀
                                      法  官  呂綺珍
附錄論罪科刑法條：
入出國及移民法第53條：
在機場、港口以交換、交付證件或其他非法方法，利用航空器、
船舶或其他運輸工具運送非運送契約應載之人至他國者，處三年
以下有期徒刑、拘役或科或併科新台幣一百萬元以下罰金。
前項之未遂犯，罰之。
以上正本證明與原本無異。
如不服本判決應於收受判決後10日內向本院提出上訴書狀，並應
敘述具體理由。其未敘述上訴理由者，應於上訴期間屆滿後20日
內向本院補提理由書(均須按他造當事人之人數附繕本)「切勿逕
送上級法院」。
                                      書記官  范升福
中    華    民    國    98    年    7     月    31    日


司法院資訊處製作；財團法人民間司法改革基金會備份。
